臺灣花蓮地方法院刑事判決　　　　　　　 99年度易字第622號
公　訴　人　臺灣花蓮地方法院檢察署檢察官
被　　　告　陳志偉
選任辯護人　林國泰律師（法律扶助基金會指派）
上列被告因竊盜案件，經檢察官提起公訴（99年度偵字第5665號
），本院判決如下：
    主  文
陳志偉竊盜，處拘役拾日，如易科罰金，以新臺幣壹仟元折算壹
日。緩刑貳年。
    事  實
一、陳志偉於民國99年11月17日下午4時許，騎乘車牌號碼HES-6
    13號普通重型機車，行經花蓮縣壽豐鄉○○路○段130號黃文
    義之倉庫前，見黃文義所有，無人看管之電纜線放置在倉庫
    旁之空地上，竟意圖為自己不法之所有，徒手竊取電纜線 3
    捆，放置在機車腳踏墊上，騎乘機車離去。嗣於同日晚上 7
    時許，陳志偉騎乘上開機車行經花蓮縣壽豐鄉臺九線17.8公
    里處時，為警攔查因而查悉上情。
二、案經花蓮縣警察局吉安分局報告臺灣花蓮地方法院檢察署檢
    察官偵查後起訴。
    理  由
一、按被告以外之人於審判外之言詞或書面陳述，除法律有規定
    者外，不得作為證據；又被告以外之人於審判外之陳述，經
    當事人於審判程序同意作為證據，法院審酌該言詞陳述或書
    面陳述作成時之情況，認為適當者，亦得為證據。當事人、
    代理人或辯護人於法院調查證據時，知有第159條第1項不得
    為證據之情形，而未於言詞辯論終結前聲明異議者，視為有
    前項之同意，刑事訴訟法第159條第1項及第159條之5分別定
    有明文。查證人黃文義於警詢之陳述，雖不合刑事訴訟法第
    159條第1項得為證據之要件，惟公訴人、辯護人及被告陳志
    偉對於上開審判外之言詞陳述，均業於本院審理時表示同意
    引為證據，且迄於本案言詞辯論終結前亦未再聲明異議或撤
    銷同意，而本院審酌其言詞陳述作成之情況，核無違法取證
    及證明力明顯過低之瑕疵，亦認為以之作為證據為適當，故
    依上開規定，證人黃文義於警詢時之陳述，具有證據能力。
二、訊據被告固不否認於上開時地取走上開電纜線之事實，然矢
    口否認有竊盜之犯行，辯稱：伊認定上開電纜線為無人所有
    ，才取走上開電纜線，伊並無不法所有之意圖云云，辯護人
    則以：被告因患有重度精神障礙，以撿拾廢棄物為生，係一
    時誤認上開電纜線為他人棄置之廢棄物，並無竊盜之犯意等
    詞置辯。經查：被告於上開時地取走上開電纜線，業據被告
    供述在卷，核與證人黃文義於警詢時證述之情節相符，此外
    並有贓物認領保管單1張、照片7張在卷，堪信為真實。又被
    告知悉上開倉庫為他人所有，電纜線放在倉庫邊，也是他人
    所有，但不知道是何人所有等情，業據被告於偵查中供述明
    確，又上開倉庫放置雜物，上開電纜線為黃文義所有，放置
    在倉庫旁，亦據證人黃文義於警詢中證述在卷；況該倉庫並
    非緊臨道路，上開電纜線放置於倉庫附連圍繞之土地上，倉
    庫旁仍放有鋁門、鐵皮、鐵架等物，上開電纜線外觀完整，
    長度25公尺等情，有卷附照片 7張足參，是被告既得認知上
    開電纜線為他人所有之物，且依其外觀判斷顯非遺棄物，其
    未經所有人黃文義之同意而取走上開電纜線，足徵其有意圖
    為自己不法所有之竊盜犯意甚明，被告及辯護人上開辯解不
    足採信。被告上開犯行事證明確，應依法論科。
三、核被告所為，係犯刑法第320條第1項之竊盜罪。檢察官於起
    訴時雖認被告係持足供兇器使用之 2把螺絲起子，竊取上開
    電纜線，所為係犯刑法第321條第1項第 3款之攜帶兇器竊盜
    罪嫌云云，然被告於偵查中係供稱：上開 2把螺絲起子置放
    在上開機車置物箱內，並未持以行竊，卷內亦無其他證據證
    明被告隨身攜帶上開 2把螺絲起子行竊，公訴檢察官並於本
    院審理時更正起訴書之犯罪事實，刪除被告持足供兇器使用
    之2把螺絲起子部分，並更正所犯法條為刑法第320條第 1項
    之竊盜罪，本院自無庸再變更起訴法條，附予敘明。爰審酌
    被告患有精神分裂症，為重度精神障礙人士（其行為時仍有
    辨識行為違法及依辨識而行為之能力），又因家境清寒以撿
    拾廢棄物維生，有中華民國身心障礙手冊、新城村辦公處證
    明書各 1份及國軍花蓮總醫院附設民眾診療服務處診斷證明
    書 2份在卷足參，其竊取他人之財物，造成被害人財產上之
    損害，所竊財物價值非鉅，並已由被害人領回等一切情狀，
    量處如主文所示之刑，並諭知易科罰金之折算標準。被告於
    96年間因偽造文書案件，經本院判處有期徒刑3月，緩刑2年
    ，於96年7月19日確定，於98年7月18日緩刑期滿，而緩刑宣
    告未經撤銷，其刑之宣告失其效力，有臺灣高等法院被告前
    案紀錄表 1份在卷可憑，又其患有精神分裂症，為重度精神
    障礙人士，又因家境清寒，與父母相依為命，以撿拾廢棄物
    為生，並與被害人和解，有和解書 1份在卷可稽，被告經此
    科刑之教訓，當知所警惕，而無再犯之虞，本院認其所受刑
    之宣告以暫不執行為適當，併宣告緩刑 2年。末查，扣案之
    螺絲起子 2把，雖為被告所有，然被告否認為供本件犯罪所
    用之物，亦無證據證明被告持以為本件竊盜之犯行，爰不為
    沒收之諭知，併予敘明。
據上論斷，應依刑事訴訟法第299條第1項前段，刑法第320條第1
項、第41條第1項前段、第74條第1項第1款，刑法施行法第1條之
1，判決如主文。
本案經檢察官林英正到庭執行職務。
中    華    民    國   100    年    1     月    24    日
                  刑事第三庭     法 官  湯國杰
以上正本證明與原本無異。
如不服本判決應於收受送達後10日內向本院提出上訴書狀，並應
敘述具體理由。其未敘述上訴理由者，應於上訴期間屆滿後20日
內向本院補提理由書(均須按他造當事人之人數附繕本)「切勿逕
送上級法院」。告訴人或被害人如對於本判決不服者，應具備理
由請求檢察官上訴，其上訴期間之計算係以檢察官收受判決正本
之日期為準。
中    華    民    國   100    年    1     月    24    日
                                 書記官
附錄論罪法條：
中華民國刑法第320條：
意圖為自己或第三人不法之所有，而竊取他人之動產者，為竊盜
罪，處5  年以下有期徒刑、拘役或 5 百元以下罰金。
意圖為自己或第三人不法之利益，而竊佔他人之不動產者，依前
項之規定處斷。
前二項之未遂犯罰之。